Inventaris van het archief van het Ministerie van Landbouw, Natuurbeheer en Visserij: Directie Openluchtrecreatie, 1969-1988
Nationaal Archief, Den Haag
- Openluchtrecreatie 1945-1996, 051
  - Het instellen van de (Voorlopige Advies-)Raad voor de Openluchtrecreatie (VAROR). 1986-, 49
    Actor: Minister van Landbouw, Natuur en Voedselkwaliteit
    Grondslag: Wet op de openluchtrecreatie, art. 2.
    - Instelling en benoeming leden., 1987-1988; 383; pak
  - Het voorbereiden en begeleiden van extern (wetenschappelijk) onderzoek betreffende het openluchtrecreatiebeleid. 1945-, 59
    - Begeleidingscommissie van het Biesbosch-onderzoek., 1983-1984; div. nrs
      - Vergaderingen, 1983, 193
      - Vergaderingen, 1984, 195; pak
    - Begeleidingscommissie Onderzoek Werkgelegenheidseffecten van het Openluchtrecreatiebeleid., 1984-1985; 439
  - Het formuleren van opdrachten voor en het vaststellen van eindrapportages van extern (wetenschappelijk) onderzoek betreffende het openluchtrecreatiebeleid. 1945-, 60
    - Onderzoek naar de effecten van het Openluchtrecreatiebeleid voor de werkgelegenheid., 1983-1988; 420; pak
    - Onderzoek door het Rijksinstituut voor Natuurbeheer naar de onderzoeksbehoefte van de Directie., 1986-1987; 329
    - Nota 'Planning van het openluchtrecreatie-onderzoek door het Instituut voor Cultuurtechniek en Waterhouding (ICW)'., 1987-1988; 314
  - Het uitvoeren van voorlichtingsactiviteiten op het terrein van de openluchtrecreatie. 1945-, 68
    - Rapport 'Openluchtrecreatie in 1986' waarin een overzicht gegeven wordt van de werkzaamheden van de Directie Openluchtrecreatie en het leveren van bijdragen aan diverse rapporten en verslagen van andere organisaties op het gebied van de openluchtrecreatie., 1986-1987; 244; pak
    - Het leveren van tekstbijdragen voor lezingen en toespraken door de minister van Landbouw en Visserij., 1988; 284
  - Het instellen, wijzigen en opheffen van werkgroepen, commissies en raden inzake algemene voorlichting met betrekking tot de openluchtrecreatie. 1971-, 70
    - Instelling en samenstelling van de projectgroep Bedrijfsvoorlichting Toeristisch-Recreatieve Sector., 1986-1988; 348
  - Het gezamenlijk met andere betrokken ministers ontwikkelen en evalueren van opleidingen ten behoeve van de openluchtrecreatie. 1963-, 73
    Nota Kiezen voor Recreatie 1993.
    - Reactie op de ontwikkelingsplannen van het landbouwonderwijs met name de plannen voor het openluchtrecreatie-onderwijs., 1984-1988; 325
  - Het voorbereiden, medevaststellen, coördineren en evalueren van beleid inzake de recreatiemogelijkheden en -voorzieningen voor bijzondere doelgroepen. 1945-, 74
    Bron: Structuurschema openluchtrecreatie 1984.
    Nota recreantenbeleid 1985.
    - Deelname aan de Interdepartementale Stuurgroep Gehandicaptenbeleid (ISG)., 1983-1985; 371
    - Werkgroep Gehandicapten en Recreatie met als taak het inventariseren van de mogelijkheden ter bevordering van de openluchtrecreatie-voorzieningen voor gehandicapten., 1983-1988; 370; pak
    - Beantwoording van kamervragen over de nota jeugdbeleid., 1985; 380
    - Instelling en benoeming van het Centraal Coördinatiepunt ter bevordering van toegankelijkheid voor gehandicapten (CCPT)., 1987; 365
  - Het voorbereiden, medevaststellen, coördineren en evalueren van algemeen beleid op het gebied van de landgebonden recreatie. 1945-, 80
    Bron: Structuurschets openluchtrecreatie (1964), begrotingen, nota's.
    - Opmerkingen over het beleid ten aanzien van de recreatie in bos en beboste gebieden., 1982-1984; 389
    - Bijdrage aan de totstandkoming van beleidsontwikkelingen in de bosbouw., 1983-1987; 419; pak
    - Correspondentie over de bezuinigingen op het te voeren beleid inzake de nationale landschappen over het begrotingsjaar 1985., 1984-1985; 249; pak
    - Het beleid ten aanzien van nationale landschappen., 1984-1988; 333; pak
    - Het opstellen van evaluatierapporten van de proefgebieden nationale landschappen ten behoeve van de parlementaire behandeling van de groene Structuur schema's., 1984-1988; 323
    - Het recreatief medegebruik van landgoederen met nota, enquête en reacties., 1985-1988; 408; pak
  - Het voorbereiden, medevaststellen, coördineren en evalueren van beleid inzake het recreatieve medegebruik 1962-, 85
    - Dossier inzake het onderhoud van parken en tuinen, beheersplan Midrachten en het jaarprogramma 1988., 1983-1988; 331
    - Werkgroep Recreatief Medegebruik., 1984-1987; div. nrs
      - Correspondentie, 1984-1985, 46; pak
      - Correspondentie, 1986, 47; pak
      - Vergaderstukken, 1985-1987, 436; pak
    - Vergaderstukken van het Horizontaal Overleg Recreatief Medegebruik., 1985-1986; 283; pak
    - Het recreatief medegebruik van landgoederen met nota, enquête en reacties., 1985-1988; 408; pak
    - Verslag met besluitenlijst van de zesde bijeenkomst Drieluik met betrekking tot de inbreng van de Directie Openluchtrecreatie op gebied van de Nationale Parken., 1986-1987; 330
  - Het voorbereiden, medevaststellen, coördineren en evalueren van beleid inzake recreatievoorzieningen in de stedelijke gebieden/stadsgewesten. 1973-, 87
    - De ontwikkeling van het beleid voor de Randstadgroenstructuur., 1983-1986; div. nrs
      - Correspondentie, 1983-1985, 247; pak
      - Correspondentie, 1986, 248; pak
      - Medewerking aan de totstandkoming van de Nota Ruimtelijk Kader Randstadgroenstructuur, 1983-1985, 334
    - Bijdrage van het Ministerie van Landbouw en Visserij aan het Meerjarenprogramma stadsvernieuwing., 1983-1988; 292; pak
    - De ontwikkeling, beheer en herstructurering van de stedelijk groenvoorziening., 1984-1987; 422; pak
    - Vergaderstukken van de Landbouw-projectgroep Randstadgroenstructuur., 1985-1986; 250
    - Interdepartementale Werkgroep Randstadgroenstructuur., 1985-1988; div. nrs
      - Vergaderingen, 1985, 340
      - Taak en samenstelling van de werkgroep en voortgangsrapportage van projecten, 1985-1987, 337
      - Taak en samenstelling van de werkgroep, 1988, 339
    - Vergaderstukken van de kerngroep Taknota Stedelijk Groen., 1986; 322; pak
  - Het voorbereiden, medevaststellen, coördineren en evalueren van beleid inzake de totstandkoming van recreatieprojecten in relatie tot de landinrichtingswet. 1945-, 88
    - Reconstructie Commissie Midden Delfland en subcommissies., 1969-1982; 457
    - Deeladviezen aan diverse Landinrichtingscommissies over ruilverkavelingen., 1983-1988; 469; pak
    - Overleg met Staatsbosbeheer inzake de financiering en beleidsverantwoordelijkheid voor de vergoedingsregeling voor het maaien en afvoeren van riet in het proefgebied Nationaal Landschap Noordwest-Overijssel., 1984-1985; 326
    - Bijdrage aan de invulling van het beleid ten aanzien van landinrichtingsprojecten., 1985-1988; 301
  - Het leveren van bijdragen aan de totstandkoming van het beleid inzake het toerisme. 1958-, 89
    - Overleg met de Koninklijke Nederlandse Toeristenbond ANWB inzake toeristische bewegwijzering., 1980-1986; 415; pak
    - Het verstrekken van informatie omtrent de voorwaarden ten aanzien van de subsidiabiliteit van een Toeristisch Recreatief Ontwikkelingsplan (TROP) voor diverse provincies., 1982-1988; 414; plan
    - Het opstellen van het Meerjarenprogramma Openluchtrecreatie en Toerisme 1986 - 1990., 1984-1988; div. nrs
      - Correspondentie, 1984-1985, 259; pak
      - Correspondentie, 1986-1987, 261
      - Rijksmeerjarenprogramma Openluchtrecreatie en Toerisme 1986 - 1990, 1985-1987, 257; pak
      - Advies over het beleid ten aanzien van toerisme, 1983-1988, 413; pak
    - Rapport van de Werkgroep Criteria Toeristische Bewegwijzering met als taak het opstellen van criteria voor het vaststellen welke recreatieve objecten voor bewegwijzering in aanmerking komen., 1985; 411
    - Het bevorderen en verbeteren van de mogelijkheden voor toerisme en openluchtrecreatie in diverse provincies., 1988; 335
  - Het voorbereiden, medevaststellen, coördineren en evalueren van beleid inzake routegebonden recreatie. 1954-, 91
    Structuurschema openluchtrecreatie 1984.
    - Besprekingen over het te volgen beleid inzake de aanleg van fietspaden., 1982-1985; 410; pak
  - Het voorbereiden, medevaststellen, coördineren en evalueren van beleidsstandpunten inzake de oever- en waterrecreatie. 1956-, 93
    - Correspondentie over de uitvoering van het beleid voor de vaarrecreatie., 1982-1985; 281; pak
    - Advies en opmerkingen over het beleid ten aanzien van de recreatie in, op en bij het water., 1983-1988; div. nrs
      - 1983-1985, 391; pak
      - 1986-1987, 392; pak
      - 1988, 393
    - Vergaderstukken van de Voorlopige Adviesraad voor de Binnenvisserij., 1984; 421
    - Besprekingen over de problematiek van kustverontreiniging door olie., 1984-1987; 423
    - Advies aan de minister van Landbouw en Visserij over het Beheersplan Recreatie Waddenzeegebied., 1984-1988; 394
    - Commentaar op het beleid voor waterkwaliteitsplannen., 1984-1988; 313
    - Verslag van vergadering van het Periodiek Overleg Zeehengelsport., 1985; 412
    - Verslagen van vergaderingen van de Kamer voor de Binnenvisserij., 1985-1986; 416
    - Werkinstructie en correspondentie ten behoeve van rapportering aan de Kamer voor de Binnenvisserij., 1985-1986; 417
    - Opmerkingen ten aanzien van het rijksbeleid met betrekking tot de sport- en beroepsvisserij., 1985-1987; 396
    - Besprekingen over het beleid met betrekking tot de verontreiniging van lucht, bodem en water., 1985-1988; 316; pak
    - Correspondentie met diverse instanties over de sportvisserij., 1985-1988; div. nrs
      - 1985-1986, 406; pak
      - 1987, 407; pak
      - 1988, 409; pak
    - Opmerkingen over het beleid voor de behandeling van aanvragen voor het verlenen van vergunningen voor ontgrondingen., 1985-1988; 305; pak
    - Organisatie ter Verbetering van de Binnenvisserij., 1985-1988; div. nrs
      - Correspondentie met diverse instanties, 1985-1988, 398; pak
      - Verslagen van vergaderingen van de Begeleidingscommissie Educatieve Voorlichting. 1986-1988, div. nrs
        - 1986, apr. 15 1986, 404
        - 1986, okt. 21 1986, 403
        - 1987, mei 21 1987, 402
        - 1987, okt. 10 1987, 401
        - 1988, apr. 07 1988, 400
    - Advies aan de minister over de vaarrecreatie., 1986-1987; 264
    - Het innemen van standpunten ten aanzien van milieuhygiëne., 1986-1988; 304
    - Periodiek overleg met Rijkswaterstaat (RWS/F)., 1986-1988; 246
    - Notitie Waterbeheersing en erosiebestrijding in Zuid-Limburg., 1987-1988; 309
    - Opmerkingen bij de concept-betredingsregeling Oosterschelde., 1988; 382
    - Reactie aan de consulent voor de Openluchtrecreatie in Limburg over de Nota taakstelling Waterschap Roer en Overmaas., 1988; 307
  - Het voorbereiden en begeleiden van extern (wetenschappelijk) onderzoek betreffende de oever- en waterrecreatie. 1945-, 99
    - Begeleidingscommissie onderzoek sportvissers/plankzeilen., 1984-1986; div. nrs
      - Correspondentie, 1984-1985, 40; pak
      - Correspondentie, 1986, 41; pak
  - Het formuleren van opdrachten voor en het vaststellen van eindrapportages van extern (wetenschappelijk) onderzoek betreffende de oeverwaterrecreatie. 1945-, 100
    - Rapport "Behouden vaart, onderzoek naar waterrecreatie en natuur in de Nieuwkoopsche Plassen en de Kagerplassen" door Buro Maas, adviesburo voor landschapsarchitektuur en milieuplanning en het Rijksinstituut voor Natuurbeheer in opdracht van de Directie Openluchtrecreatie., 1984; 395; deel
  - Het leveren van bijdragen aan de ambtelijke voorbereiding van wet- en regelgeving inzake de pleziervaartuigenbelasting, waarvoor andere ministers eerst verantwoordelijk zijn. 1979-, 104
    - Advies aan het Ministerie van Binnenlandse Zaken over het rapport inzake de mogelijkheden tot uitvoering van een heffing op pleziervaartuigen van de werkgroep Pleziervaartuigenbelasting., 1982-1986; 251; pak
  - Het gezamenlijk met andere betrokken ministers voorbereiden en vaststellen van vakantietijden in het kader van de vakantiespreiding. 1956-, 114
    - Onderzoek en advies over de vakantiespreiding alsmede de samenstellingvan de commissie Vakantiespreiding met als taak het adviseren van bij de vakantiespreiding het meest betrokken ministers., 1987-1988; 338
  - Het ontwikkelen, medevaststellen, coördineren en evalueren van beleid inzake het kamperen. 1945-, 118
    - Advies over experimentele onderzoeken met betrekking tot de invulling van kampeerplaatsenplannen., 1982-1983; 265; pak
    - Besprekingen over de betaalbaarheid van de verblijfsrecreatie in Nederland., 1982-1985; 269; pak
    - Besprekingen in het kader van voorlichting en uitvoering van de Kampeerwet., 1983-1986; 368; pak
    - Correspondentie met de Kampeerraad over het te voeren beleid op het terrein van de openluchtrecreatie., 1984-1988; 362; pak
    - Advies over de verblijfsrecreatie in het algemeen., 1986; 366
    - Het bevorderen en onderzoeken van de mogelijkheden van kamperen bij de boer., 1988; 367; pak
  - Het (kunnen) stellen van nadere regelen ten aanzien van de samenstelling en werkwijze van de Kampeerraad. 1982-1994, 134
    Grondslag: Kampeerwet, art. 9.
    - Samenstelling en werkwijze van de Kampeerraad., 1979-1984; 37; pak
    - Organisatie, taak en werkwijze van de Kampeerraad., 1981-1983; 358
    - Advies inzake de regelgeving voor functiebeschrijvingen en benoeming van leden van de Kampeerraad., 1983-1988; 360
  - Het voorbereiden, medevaststellen, coördineren en evalueren van algemeen beleid op het gebied van het volkstuinieren. 1945-, 150
    - Advies aan de minister over het beleid ten aanzien van Volkstuinen., 1983-1988; div. nrs
      - 1983-1986, 386; pak
      - 1987, 387; pak
      - 1988, 388
  - Het voorbereiden, medevaststellen, coördineren en evalueren van het beleid inzake de dierentuinen. 1945-, 214
    - Nota inzake de betekenis en de rol van dierentuinen in het recreatiebeleid., 1983; 355
- a Natuur- en landschapsbeheer 1945-, 079A
  - Het aangaan van zakelijke rechten met betrekking tot staatsnatuurmonumenten en andere natuurterreinen. 1945-, 91
    Bron: Rijksbegrotingen
    Product: Bijvoorbeeld erfpacht, opstal en erfdienstbaarheden.
    Datum: 10-11-2000
    - Advies aan de minister over de financiële en bestuurlijke structuur, voor verwerving van gronden, inrichting en beheer van het Bieslandse Bos door de Werkgroep Bieslandse Bos, Leidschendammer Hout c.a., 1984; 359
- Ministerie van Landbouw, Natuurbeheer en Visserij 1945-, 908
  - Ondersteunende processen. 1945-, 1
    - Aanpassing en uitbreiding automatisering., 1984-1988; 294
    - Taakafbakening tussen de Directie Sportzaken en Directie Openluchtrecreatie., 1982-1986; 205
    - Taakafbakening met directie Sportzaken ressorterend onder het ministerie van Welzijn, Volksgezondheid en Cultuur (WVC) inzake het bevorderen van voorzieningen en activiteiten voor sportaangelegenheden., 1982-1988; 343
    - Reactie op het beleidsvoornemen tot wijziging van de hoofdstructuur van de organisatie van het Ministerie van Landbouw en Visserij., 1983; 206
    - Aanwijzingen voor de administratie., 1983-1986; 286
    - Coördinatie in de taakverdeling en werkplannen van de consulenten., 1983-1987; 289
    - Overgang van personeel van het bureau van de Stichting Nederlandse Kampeerraad naar de Rijksoverheid., 1983-1987; 461
    - Archiefbeheer., 1983-1988; 464
    - Organisatie en reorganisatie van de Directie Openluchtrecreatie., 1983-1988; div. nrs
      - Organisatie en reorganisatie, 1983-1987, 204; pak
      - Organisatie van de dienst, 1988, 293
    - Personeelsaangelegenheden., 1983-1988; 295
    - Richtlijnen voor het opstellen van documenten., 1984-1986; 465
    - Beleidsvoornemens van Diensten en afdelingen van het Ministerie van Landbouw en Visserij., 1984-1988; 285; pak
    - Werkinstructie en correspondentie ten behoeve van rapportering aan de Kamer voor de Binnenvisserij., 1985-1986; 417
    - Projectgroep Administratieve Organisatie., 1988; 290